【裁判字號】    99,抗,676
【裁判日期】    990706
【裁判案由】    偽造文書等
【裁判全文】
臺灣高等法院刑事裁定                   99年度抗字第676號
再  抗告人
即  自訴人  巳○○Shieh.
被      告   VAINO HA.
             EDWARD Y.
             WILLIAM .
             IVY TAK .
             GERALD V.
             斯）
             ANDREW C.
             WESLEY A.
                 （營業所）
             FRANCISC.
              雜）
             PAUL A. .
             JEROLD A.
             DAVID V..
             C. BERNA.
             卯○○
             癸○○
             辰○○
             寅○
             丁○
             子○○
上列再抗告人因偽造文書等案件，不服本院中華民國99年6月17
日裁定（99年度抗字第676號），提起再抗告，本院裁定如下：
    主  文
再抗告駁回。
    理  由
一、自訴人再抗告意旨略以：本案在民國84年起即已進入審理，
    經二度實體發回，證明已超越刑事訴訟法第326條第1項及第
    3項規定，自不得再以裁定駁回，應以判決為之，本案之形
    式既應為判決，得上訴最高法院。臺北地方法院承審推事行
    使偽造公文書及行使登載不實文書而被列為被告，應請迴避
    。本件所涉問題涉及「從事法之續造、確保裁判之一致性」
    及「法律見解具有原則上重要性者」，請鈞院為創造性之闡
    釋、為創造性之補充、擴張或限縮其規定之適用、為因應、
    符合現況之闡述、統一其見解、加以闡釋，及統一見解。並
    請求本件由附件【略，詳見卷內抗告狀附件】「戊戊」所列
    之優秀法官（「例外」部份之真正承審法官）承辦，勿分給
    其他法官云云。
二、按依刑事訴訟法第415條第1項規定，對於抗告法院之裁定，
    除係對於駁回上訴之裁定、對於因上訴逾期聲請回復原狀之
    裁定、聲請再審之裁定、對於第477條定刑之裁定、對於第4
    86條聲明疑義或異議之裁定及證人、鑑定人、通譯及其他非
    當事人對於所受之裁定者外，不得提起再抗告。又原審法院
    認為抗告不合法律上之程式或法律上不應准許，或其抗告權
    已經喪失者，應以裁定駁回之。刑事訴訟法第408條第1項定
    有明文。
三、經查：再抗告人即自訴人巳○○因對被告丙○○等人提起偽
    造文書自訴案件，不服臺灣臺北地方法院98年9月18日以其
    自訴為不合法而駁回之裁定（97年度自更(二)字第10號），提
    起抗告，業經本院於99年6月17日裁定駁回其抗告。再抗告
    人不服本院原裁定，又向本院提起再抗告。惟本院原裁定並
    非刑事訴訟法第415條第1項各款所規定得提起再抗告之裁定
    ，依前說明，即不得對本院原裁定再行抗告，乃再抗告人提
    起本件再抗告，自為法律上不應准許。綜上，本件再抗告為
    無理由，應予駁回。
據上論斷，應依刑事訴訟法第408條第1項前段，裁定如主文。
中    華    民    國    99    年    7      月   6     日
                  刑事第四庭審判長法  官  陳筱珮
                                  法  官  邱滋杉
                                  法  官  孫惠琳
以上正本證明與原本無異。
不得抗告。
                                  書記官  林敬傑
中    華    民    國    99    年    7     月    6     日

司法院資訊處製作；財團法人民間司法改革基金會備份。
